【裁判字號】    99,台上,3279
【裁判日期】    990527
【裁判案由】    違反毒品危害防制條例等罪
【裁判全文】
最高法院刑事判決            九十九年度台上字第三二七九號
上  訴  人  甲○○
選任辯護人  李世才律師
上列上訴人因違反毒品危害防制條例等罪案件，不服台灣高等法
院台中分院中華民國九十九年三月十日第二審判決（九十八年度
上訴字第二六四四號，起訴案號：台灣苗栗地方法院檢察署九十
八年度偵字第四二四八號），提起上訴，本院判決如下：
    主  文
上訴駁回。
    理  由
按刑事訴訟法第三百七十七條規定，上訴於第三審法院，非以判
決違背法令為理由，不得為之。是提起第三審上訴，應以原判決
違背法令為理由，係屬法定要件。如果上訴理由書狀並未依據卷
內訴訟資料，具體指摘原判決不適用何種法則或如何適用不當，
或所指摘原判決違法情事，顯與法律規定得為第三審上訴理由之
違法情形，不相適合時，均應認其上訴為違背法律上之程式，予
以駁回。本件原判決各撤銷、維持第一審部分判決，改判仍論處
上訴人甲○○販賣第三級毒品共四十二罪刑（詳如原判決附表所
示），已敘明認定犯罪事實之依據及憑以認定之理由。從形式上
觀察，原判決並無違背法令之處。上訴意旨以：上訴人已供出毒
品來源為綽號「小胖」、「達達」、「小孟」等人，及彼等特徵
、聯絡電話、販毒場所等情，乃偵查機關未積極查緝，原判決認
定上訴人無毒品危害防制條例第十七條第一項之適用，有調查未
盡、不適用法則及理由不備之違法等語。卷查上訴人於警詢及偵
查中均否認販賣毒品，亦未供出其毒品來源，迄第一審審理時始
稱毒品來自綽號「小胖」、「達達」、「小孟」男子，嗣據台灣
苗栗地方法院檢察署函覆並無因上訴人之該供述而查獲等情，有
該署苗檢哲呂九十八偵字第００四二四八號函在卷可稽。再經原
審查知上訴人所述其毒品上游電話之一，雖現由台灣新竹地方法
院檢察署檢察官監聽中，然並非因上訴人之供述所致，且上訴人
亦非該署檢察官偵訊之對象，亦有該署九十九年二月二日竹檢國
力九十八他八九八字第０三二三六號函在卷為憑。原判決據以說
明查無足資證明上訴人有供出毒品來源，因而破獲，或因而查獲
其他正犯或共犯等情，自無修正前後毒品危害防制條例第十七條
第一項減免其刑之適用。就此以觀，上訴意旨指摘原判決有所違
誤，顯與卷證資料不符，殊非合法之第三審上訴理由。本件上訴
違背法律上之程式，應予駁回。
據上論結，應依刑事訴訟法第三百九十五條前段，判決如主文。
中    華    民    國  九十九  年    五    月  二十七  日
                      最高法院刑事第十庭
                          審判長法官  花  滿  堂
                                法官  黃  正  興
                                法官  陳  東  誥
                                法官  林  錦  芳
                                法官  洪  昌  宏
本件正本證明與原本無異
                                      書  記  官
中    華    民    國  九十九  年    五    月  三十一  日
                                                      Ｅ

司法院資訊處製作；財團法人民間司法改革基金會備份。
